【裁判字號】    92,易,447
【裁判日期】    920429
【裁判案由】    傷害等
【裁判全文】
臺灣臺南地方法院刑事判決
    公  訴  人  臺灣台南地方法院檢察署檢察官
    被      告  甲○○
                丙○○
                乙○○
右列被告因傷害等案件，經檢察官提起公訴（九十二年度偵字第一三０三號），本院
判決如左：
    主  文
本件公訴不受理。
    理  由
一、公訴意旨略以：被告甲○○於民國九十一年十月三十日十八時三十分許，駕駛車
    號ＴＱ─五七七六號自用小客車前往台南市○○街訪友，因將該車停置於同街四
    十號前，遭屋主丁○○阻止，兩人發生言語爭執，甲○○乃將丁○○推倒在地。
    丁○○之鄰居陳武雄、陳炎吉二人見狀前往勸阻，亦與甲○○發生爭執拉扯。丁○○之子丙○○因由鄰居通知上情，乃與同事乙○○二人，分別騎駛車號為ＲＵ
    九—二二二號及車號ＵＯＺ—０四九號輕機車，自工作處所返家察看。丙○○見
    甲○○欲駕車離去，乃人跨坐在機車上，並將車頭正面擋在甲○○之自小客車前
    不讓離去，乙○○基於毀損之故意，持不詳材質之棍棒，繞過甲○○車輛，用力
    敲破右後車窗玻璃，致喪失一般車窗效用，足生損害於甲○○。甲○○見自己寡
    不敵眾，且車窗為丙○○方面的人毀損亦心生不滿，頓啟報復之心，乃基於毀損
    之故意，加速朝丙○○衝撞而去，丙○○順勢跳開，甲○○直接將車壓過丙○○
    之機車，一路拖行丙○○之機車，往正興街、國華街、民生路二段，直至民生路
    二段與西門路二段交叉口之郭綜合醫院前始停下，致丙○○之機車前輪蓋、方向
    燈、右側車身及前車頭損壞而不堪使用，足生損害於丙○○。甲○○隨即手持車
    上之小鋁棒下車竄逃，至西門路二段二二五巷巷口處，為丙○○、乙○○等人攔
    下。丙○○、乙○○與另一不詳姓名之成年男子三人，基於傷害之犯意聯絡，分
    持鐵棒或鋁棒聯手痛毆甲○○身體多處，甲○○則小鋁棒抵抗反擊，仍因寡不敵
    眾，而受有「頭部挫傷併頭皮撕裂傷、兩手臂挫傷瘀青」之傷害。因認被告甲○○涉犯刑法第三百五十四條毀損罪；被告丙○○犯刑法第二百七十七條第一項之
    傷害罪；被告乙○○犯刑法第二百七十七條第一項之傷害罪及第三百五十四條之
    毀損罪嫌等語。
二、按告訴乃論之罪，告訴人於第一審辯論終結前得撤回其告訴，又告訴經撤回者，
    應諭知不受理之判決，刑事訴訟法第二百三十八條第一項、第三百零三條第三款
    分別定有明文。
三、查本件告訴人甲○○告訴被告丙○○、乙○○分涉毀損、傷害及告訴人丙○○告
    訴被告甲○○毀損案件，公訴人認係觸犯刑法第二百七十七條第一項之傷害、第
    三百五十四條之毀損罪，依同法第二百八十七條前段、第三百五十七條之規定，
    須告訴乃論。茲據告訴人甲○○、丙○○於本院九十二年四月二十二日調查時撤
    回告訴，依照首開說明，本件爰不經言詞辯論，逕為諭知不受理之判決。據上論
    斷，應依刑事訴訟法第三百零三條第三款、第三百零七條，判決如主文。
中      華      民      國      九十二      年    四    月    二十九    日
                                  臺灣臺南地方法院刑事第四庭
                                          法  官  蘇  清  水
右正本證明與原本無異。
如不服本判決，應於判決送達後十日內，向本院提出上訴狀。（應附繕本）
                                          書記官  陳  信  良
中      華      民      國      九十二      年    四    月    二十九    日


司法院資訊處製作；財團法人民間司法改革基金會備份。
